【裁判字號】    95,訴,763
【裁判日期】    951031
【裁判案由】    清償債務
【裁判全文】
臺灣桃園地方法院民事判決               95年度訴字第763號
原      告  台灣中小企業銀行股份有限公司
法定代理人  戊○○
訴訟代理人  甲○○
被      告  丁○○
上列當事人間清償債務事件，經本院於民國95年10月19日言詞辯
論終結，判決如下：
    主  文
被告應給付原告新台幣肆萬肆仟貳佰玖拾捌元，及自民國九十五
年五月二十三日起至清償日止，按年利率百分之十五計算之利息
，並自民國九十五年五月二十三日起至清償日止，其逾期在六個
月以內部分，按上開利率百分之十，逾期超過六個月部分，按上
開利率百分之二十計算之違約金。
訴訟費用由被告負擔。
本判決得假執行。
    事  實
甲、原告方面：
一、聲明：如主文所示。
二、陳述：
    被告前於民國91年8 月23日與原告簽訂國際信用卡申請書及
    約定條款（下稱系爭信用卡申請書及約定條款），約定由原
    告核發卡號0000-0000-0000-0000 號之信用卡（下稱系爭信
    用卡）予被告持以簽帳消費，並由被告依原告寄送之信用卡
    交易明細暨繳款通知書指定日期及方式給付其簽帳消費之帳
    款，並依年利率百分之15計算循環信用利息，如逾期清償，
    依系爭約定條款第22條第1 項約定，被告即喪失分期攤還之
    權利，應將所欠刷卡本金全數1 次清償，並應按前開約定利
    率計算循環信用利息，另應依其全部刷卡本金餘額自到期日
    起，其逾期在6 個月以內部分，按上開利率百分之10，逾期
    超過6 個月部分，按上開利率百分之20計付違約金。詎被告
    自94年11月起即未依約按期給付簽帳消費帳款，依上開約定
    ，業已喪失期限利益，其持系爭信用卡簽帳消費之刷卡本金
    視為全部屆期。惟經催討，僅獲部分清償，目前尚欠刷卡本
    金餘額新台幣（下同）44,298元（下稱系爭欠款）及自95年
    5 月23日起至清償日止，按年利率百分之15之利息，及自95
    年5 月23日起至清償日止，其逾期在6 個月以內部分，按上
    開利率百分之10，逾期超過6 個月部分，按上開利率百分之
    20計算之違約金未清償。爰提起本件訴訟，依系爭信用卡申
    請書及約定條款之約定，本於消費借貸之法律關係，請求被
    告清償系爭欠款本息及違約金，而請求判決如前揭聲明所示
    。
三、證據：提出系爭信用卡申請書暨約定條款、原告銀行連線作
    業通用查詢單各1 件為證。
乙、被告方面：被告未於言詞辯論期日到場辯論，亦未提出書狀
    為何聲明或陳述。
    理  由
壹、程序部分：
一、按「當事人喪失訴訟能力或法定代理人死亡或其代理權消滅
    者，訴訟程序在有法定代理人或取得訴訟能力之本人，承受
    其訴訟以前當然停止。」「第168 條至第172 條及前條所定
    之承受訴訟人，於得為承受時，應即為承受之聲明。」「聲
    明承受訴訟，應提出書狀於受訴法院，由法院送達於他造。
    」民事訴訟法第170 條、第175 條第1 項、第176 條分別定
    有明文。原告之法定代理人於本件審理中由羅澤成變更為戊
    ○○，經其新任法定代理人於95年6 月5 日具狀聲明承受本
    件訴訟，核與前開規定相符，自應准許。
二、次按起訴狀送達後，原告不得將原訴變更或追加他訴，但擴
    張或減縮應受判決事項之聲明者，不在此限。又原告於判決
    確定前，得撤回訴之全部或一部。民事訴訟法第255 條第1
    項第3 款、第262 條第1 項前段亦分別定有明文。經查，原
    告提起本件訴訟，原係列被告與第三人丙○○、乙○○為共
    同被告，請求：(1)被告與丙○○、乙○○連帶給付原告624,
    054 元及自95年3 月10日起至清償日止，按年利率百分之5.
    355 計算之利息，並自95年4 月11日起至清償日止，其逾期
    在6 個月以內部分，按上開利率百分之10，逾期超過6 個月
    部分，按上開利率百分之20計算之違約金。(2)被告應給付原
    告62,768元及自95年5 月8 日起至清償日止，按年利率百分
    之15計算之利息，並自95年5 月8 日起至清償日止，其逾期
    在6 個月以內部分，按上開利率百分之10，逾期超過6 個月
    部分，按上開利率百分之20計算之違約金。嗣於本院審理中
    之95年6 月21日具狀減縮第2 項聲明為請求被告給付44,298
    元及自95年5 月23日起至清償日止，按年利率百分之15計算
    之利息，並自95年5 月23日起至清償日止，其逾期在6 個月
    以內部分，按上開利率百分之10，超過6 個月部分，按上開
    利率百分之20計算之違約金；再於95年8 月7 日具狀撤回上
    開第1 項聲明部分之起訴。核係減縮其應受判決事項之聲明
    ，及於本件判決確定前撤回上開第1 項聲明部分之起訴，揆
    諸前揭規定，並無不合，應予准許。
三、本件被告未於言詞辯論期日到場辯論，核無民事訴訟法第38
    6 條各款所列之情形，爰准依原告之聲請，由其一造辯論而
    為判決。
貳、實體部分：
一、原告主張被告於前揭時地與原告簽訂系爭信用卡申請書及約
    定條款並為前揭約定，而由原告核發卡號0000-0000-0000-0
    000 號之系爭信用卡予被告持以簽帳消費，惟被告未依約給
    付其簽帳消費之帳款，依系爭約定條款第22條第1 項約定，
    業已喪失分期攤還之期限權利，尚欠系爭欠款44,298元及按
    前開約定利率計算之循環信用利息及違約金等情，業據其提
    出與所述相符之系爭信用卡申請書暨約定條款、原告銀行連
    線作業通用查詢單各1 件為證。被告經合法通知，既未到庭
    辯論，亦未提出準備書狀為何聲明或陳述，本院審酌原告所
    提上開事證，認原告上開主張堪信為真實。
二、次按消費借貸契約，借用人應於約定期限內，返還與借用物
    種類、品質、數量相同之物；遲延之債務，以支付金錢為標
    的者，債權人得請求依法定利率計算之遲延利息，但約定利
    率較高者，仍從其約定利率；當事人得約定債務人於債務不
    履行時，應支付違約金。民法第478 條前段、第233 條第1
    項、第250 條第1 項分別定有明文。本件被告既未依約清償
    其持原告核發系爭信用卡簽帳消費之刷卡本金，依系爭約定
    條款第22條第1 項之前揭約定，業已喪失分期攤還之期限利
    益，尚欠原告系爭欠款44,298元及前揭利息、違約金未清償
    ，已如前述。從而，原告提起本件訴訟，本於兩造簽訂系爭
    信用卡申請書及約定條款之約定，依消費借貸之法律關係，
    請求被告給付系爭欠款44,298及如前揭利息、違約金，為有
    理由，應予准許。
三、本件判決所命被告給付之金額未逾50萬元，爰依民事訴訟法
    第389 條第1 項第5 款規定，依職權宣告得假執行。
四、結論：本件原告之訴為有理由，依民事訴訟法第385 條第1
    項前段、第78條、第389 條第1 項第5 款，判決如主文。
中    華    民    國    95    年    10    月    31    日
                  民事第一庭  審判長法  官  郭琇玲
                                    法  官  陳婉玉
                                    法  官  陳勇松
以上正本係照原本作成。
如對本判決上訴，須於判決送達後20日內向本院提出上訴狀。
中    華    民    國    95    年    10    月    31    日
                                    書記官  蔡佳玲


司法院資訊處製作；財團法人民間司法改革基金會備份。
